臺灣臺中地方法院刑事判決　　　　　　 100年度易字第2105號
公　訴　人　臺灣臺中地方法院檢察署檢察官
被　　　告　謝明傑
被　　　告　李龍龍
上列被告等因竊盜案件，經檢察官提起公訴（99年度偵字第2266
4 號），本院判決如下：
    主    文
謝明傑竊盜，累犯，處有期徒刑伍月，如易科罰金，以新臺幣壹
仟元折算壹日，扣案之印有YAMAHA字樣鑰匙壹支，沒收；又共同
竊盜，累犯，處有期徒刑肆月，如易科罰金，以新臺幣壹仟元折
算壹日。應執行有期徒刑柒月，如易科罰金，以新臺幣壹仟元折
算壹日。扣案之印有YAMAHA字樣鑰匙壹支，沒收。
李龍龍共同竊盜，處有期徒刑貳月，如易科罰金，以新臺幣壹仟
元折算壹日。
    犯罪事實
一、謝明傑前於民國93年間因犯詐欺罪，經法院判處有期徒刑4
    月確定，復因違反毒品危害防制條例、贓物、妨害兵役治罪
    條例、侵占等罪，經法院判處有期徒刑8 月、3 月、3 月、
    3 月、5 月、6 月，嗣經減刑及合併定應執行刑為11月15日
    ，於96年9 月15日因縮刑期滿執行完畢。復於97年間，因竊
    盜案件，經法院判處有期徒刑3 月確定，於99年7 月9 日縮
    刑期滿執行完畢。詎仍不知悔改，復意圖為自己不法之所有
    ，分別為下列犯行：
  (一)於99年9 月13日13時許至同年月16日上午7 時40分許間之某
    時，在苗栗縣竹南鎮○○街與新興街65巷口，謝明傑以自備
    鑰匙（印有YAMAHA字樣）竊取許家偉所有，停放在該處之車
    牌號碼5662－VS號自用小貨車1 輛得手。
  (二)謝明傑與李龍龍共同基於意圖為自己不法所有之犯意聯絡，
    由謝明傑駕駛其所竊得之車牌號碼5662－VS號自小用貨車搭
    載李龍龍（李龍龍不知該車為贓車），於99年9 月27日凌晨
    3 、4 時許，在臺中市○○區○○路某不詳工地前，共同竊
    得不詳之人所有之板模支架102 支，並以上開竊得之車牌號
    碼5662-VS 號自用小貨車載運物品，隨即逃逸。嗣於同日上
    午7 時許，在臺中縣神岡鄉（現改制為臺中市○○區○○道
    四號公路13公里300 公尺東向處前，因行跡可疑，經員警以
    行動小電腦查詢其所駕駛之車號5662-VS 自用小貨車，經查
    該車為失竊車輛，而為警查獲，並扣得自用小貨車1 輛（已
    發還許家偉）、鑰匙3 支及板模支架102 支。
二、案經內政部警政署國道公路警察局第三警察隊報告臺灣臺中
    地方法院檢察署檢察官偵查起訴。
    理    由
壹、證據能力方面
    按被告以外之人於審判外之陳述，雖不符前4 條之規定，而
    經當事人於審判程序同意作為證據，法院審酌該言詞陳述或
    書面陳述作成時之情況，認為適當者，亦得為證據；當事人
    、代理人或辯護人於法院調查證據時，知有第159 條第1 項
    不得為證據之情形，而未於言詞辯論終結前聲明異議者，視
    為有前項之同意，刑事訴訟法第159 條之5 定有明文。本案
    之證人即被害人許家偉於警詢、偵查中所為之陳述，及本案
    以下所引用之證據，檢察官、被告於本院審理中已同意其有
    證據能力（見本院卷第44頁），而本院審酌上開陳述作成時
    之情況，並無違法取證之瑕疵，認為均適於為本案認定事實
    之依據，依刑事訴訟法第159 條之5 第2 項規定，均有證據
    能力。
貳、得心證之理由
一、訊據被告謝明傑對於上開犯罪事實欄一、（一）（二）之犯
    罪事實坦承不諱，並經證人即被害人許家偉於警詢及偵查中
    證述甚詳，復有勘察採證同意書、國道公路警察局第三警察
    隊扣押筆錄、國道公路警察局第三警察隊扣押物品目錄表、
    贓物認領保管單、失車案件基本資料詳細畫面報表、苗栗縣
    警察局車輛協尋電腦輸入單、現場蒐證翻拍照片2張、00
    00000000號電話雙向通聯紀錄及員警職務報告書各1份附卷
    可稽，足認被告謝明傑之自白與事實相符，應堪採信。
二、訊據被告李龍龍就犯罪事實欄一、（二）之犯罪事實，固坦
    認與被告謝明傑有共同搬運板模支架之事實，然矢口否認有
    何竊盜犯行，辯稱：伊不曉得謝明傑是要去偷東西，謝明傑
    說那些東西是他老闆的，伊是受僱於謝明傑的云云。惟查：
  (一)被告李龍龍於偵查中稱：「（問：你在搬運的時候現場有沒
    有工地照明燈光？）有，就是房子的燈光。沒有工地燈光。
    （問：有什麼工作需要半夜偷搬鷹架？）不曉得」等語（見
    偵查卷第63頁）；於本院審理時又稱：「（謝明傑是告訴伊
    說要找伊去上班，工資給伊1000元，那個工地是廢棄的工地
    ，已經有長蘆葦等雜草」等語（見本院卷第42頁背面），而
    被告謝明傑於偵查中供稱：「（問：你偷竊板模時，李龍龍
    是否知情？）他不知情，因為李龍龍都沒有工作，我叫他幫
    我搬板模，一天1000元。（問：你搬板模的時間？）凌晨3
    、4 點。（問：當時有無燈光？你如何搬取？）當時有月光
    ，但是不是很清楚，但是還是可以看的到，就可以搬取板模
    。（問：李龍龍當時有無懷疑為何要半夜去搬取板模？）他
    不清楚，他也沒有問我」等語（見偵查卷第125 頁）。衡情
    被告李龍龍之職業係於工地做粗工，其本來是在苗栗頭份的
    工地上班，且當時其也是有工作，只是與共同被告謝明傑不
    在同一家工地工作，業據被告李龍龍、謝明傑供陳在卷（見
    警卷第19頁、本院卷第30頁、第39頁背面），足見被告李龍
    龍係一經常性出入工地場所之人，應可合理推斷被告李龍龍
    對於是否為一個處於進行施工之工地現場，應知之甚詳，然
    共同被告謝明傑於凌晨2 點多打電話給共同被告李龍龍，要
    找伊去上班，共同被告李龍龍至現場看到那個工地已經有長
    蘆葦等雜草，且並無其他工人在現場，亦無任何工地燈光，
    顯見該置放板模鐵架之地並非工地，與被告謝明傑於本院審
    理時具結證稱：「那應該不是工地，那是擺放在路邊而已…
    支架是擺放在建物旁邊的空地，那個工地沒有設置圍籬」（
    見本院卷第40頁）情節相符；復以被告李龍龍、謝明傑挑選
    前往工地之時間，係在凌晨3 、4 點，被告李龍龍既係在工
    地從事粗工，應該知悉工程界對於工作時間之慣例，除非有
    趕工之情形，否則不可能在夜間視線不良之際進行施工，而
    被告李龍龍、謝明傑選擇在深夜無人在場之時間，前往工地
    ，卻稱要工作，猶屬荒唐。衡諸常情，被告李龍龍與被告謝
    明傑於夜色昏暗時至不知名之地點，且現場亦無他人，於此
    以迥異常情之時、地及方式搬運板模鐵架，被告李龍龍焉能
    不起疑心，然其卻未為聞問，若謂其不知去偷竊，孰能置信
    。更何況被告李龍龍亦自承：「…那個工地我們之前有去過
    ，是謝明傑帶我去的，那次也是搬鐵架，搬完之後就載到臺
    中的資源回收場去賣掉，接洽、收錢的人都是謝明傑，那次
    謝明傑也是拿一千元給我。這次的時間大概是99年9 月27日
    的前三天，謝明傑也是凌晨打電話給我，跟我說要去搬東西
    。」等語（見本院卷第42頁背面至43頁），倘被告謝明傑是
    受老闆委託搬運支架，豈有自行運至資源回收場銷售之理？
    此益足證被告李龍龍知悉被告謝明傑係為竊盜犯行，並與被
    告謝明傑有犯意聯絡而為上開竊盜犯行。
  (二)又被告謝明傑於警詢、偵查及本院審理時一再供稱被告李龍
    龍對於偷竊板模鐵架一事並不知情，其係受僱於伊，工資是
    一天1000元，渠所搬運之鐵架是伊老闆的東西云云（見警卷
    第13頁、偵查卷第125頁、本院卷第39頁背面、第41頁背面
    ），然被告謝明傑嗣後於本院審理時具結證稱：「（問：你
    是如何找到那個工地的？）就是當天下交流道之後，沿路看
    到的，我以前沒有去過。（問：你的意思是說，你也是臨時
    發現有鐵架，所以才下車去搬運的？〉對。〈問：你如何知
    道大肚山上一定有板模支架可以竊取？）就是順著路過去的
    ，我當時並沒有說一定要拿板模支架，我也不知道大肚山上
    有無工地，或是有無板模支架，只是想看看有沒有值錢的鐵
    製品之類的，我都會拿。（問：你事先有無告訴李龍龍你要
    到哪個工地去搬鐵架？）我告訴李龍龍說要去我臺中老闆那
    裡。但是詳細地點我沒有告訴李龍龍，因為我也不知道地點
    在哪裡」等語（見本院卷第40頁背面至41頁）。證人即共同
    被告謝明傑先後供述內容嚴重歧異，令人質疑其可信性，證
    人即共同被告謝明傑稱被告李龍龍不知情此部分之證述，顯
    係迴護共同被告李龍龍之詞，不足採信。
  (三)另被告李龍龍於本院審理時稱：伊確實不知情，謝明傑的女
    友機瓊文可以作證等語（見本院卷第30頁背面），經本院傳
    喚證人機瓊文到庭具結證稱：伊知道當天謝明傑要跟何人去
    工作，因為謝明傑要離開之前，有當面告訴伊說，他要與李
    龍龍一起去，李龍龍的工資是1000元等語，依其證稱並無從
    證明被告李龍龍就上開犯罪事實欄一、（二）所示犯行係不
    知情，無法為有利被告李龍龍犯行之認定。
  (四)綜上所述，被告李龍龍所辯，顯係卸責之詞，委無足取，本
    案事證明確，被告李龍龍竊盜犯行堪以認定。
三、核被告謝明傑、李龍龍2人所為，均係犯刑法第320條第1 項
    之竊盜罪嫌。被告謝明傑、李龍龍就上開犯罪事實欄一、（
    二）竊取板模支架之犯行，有犯意之聯絡及行為分擔，為共
    同正犯。又被告謝明傑所犯上開2 次竊盜犯行，犯意各別，
    行為互殊，應分論併罰。被告謝明傑前於民國93年間因犯詐
    欺罪，經法院判處有期徒刑4 月確定，復因違反毒品危害防
    制條例、贓物、妨害兵役治罪條例、侵占等罪，經法院判處
    有期徒刑8 月、3 月、3 月、3 月、5 月、6 月，嗣經減刑
    及合併定應執行刑為11月15日，於96年9 月15日因縮刑期滿
    執行完畢。復於97年間，因竊盜案件，經法院判處有期徒刑
    3 月確定，於99年7 月9 日縮刑期滿執行完畢，有臺灣高等
    法院被告前案紀錄表1 份在卷可按，其受有期徒刑之執行完
    畢後，5 年以內故意再犯有期徒刑以上刑之本罪，為累犯，
    其所犯上開2 罪均應依刑法第47條第1 項之規定加重其刑。
    爰審酌被告謝明傑曾有多次竊盜前科（臺灣高等法院被告前
    案紀錄表參照），足認素行不佳，不思以正當途徑獲取財物
    ，圖以竊盜財物滿足自己之慾望，犯罪之動機及目的均非良
    善，本次竊盜所得財物價值尚低，犯罪所生危害尚非重大，
    犯後坦承犯行之態度等一切情狀；被告李龍龍，不思以正當
    途徑獲取財物，圖以竊盜財物滿足自己之慾望，犯罪之動機
    及目的均非良善，本次竊盜所得財物價值尚低，犯罪所生危
    害尚非重大及犯後否認犯行之態度等一切情狀，分別量處如
    主文所示之刑，被告謝明傑部分並定其應執行之刑，且均諭
    知易科罰金之折算標準。扣案之印有YAMAHA字樣鑰匙1 支，
    為被告謝明傑所有，係供犯罪事實欄一、（一）竊盜犯行所
    用之物，業據被告於本院審理時供陳在卷，爰依刑法第38條
    第1 項第2 款、第3 款之規定，併予宣告沒收；另扣案之鑰
    匙2 支，雖係被告謝明傑所有，但並無證據證明係供犯罪所
    用之物，無從併予諭知沒收，附此敘明。
據上論斷，應依刑事訴訟法第299 條第1 項前段、第301 條第1
項，刑法第28條、第320 條第1 項、第38條第1 項第2 款、第41
條第1 項、第8 項、第47條第1 項、第51條第5 款，刑法施行法
第1 條之1 ，判決如主文。
本案經檢察官林秀菊到庭執行職務
中    華    民    國   100    年    9     月    5     日
                  刑事第九庭    法  官  楊文廣
以上正本證明與原本無異。
如不服本判決應於收受判決後10日內向本院提出上訴書狀，並應
敘述具體理由；其未敘述上訴理由者，應於上訴期間屆滿後20日
內向本院補提理由書（均須按他造當事人之人數附繕本）「切勿
逕送上級法院」。
                                書記官  陳靖騰
中    華    民    國   100    年    9     月    5     日
附錄本案所犯法條：
刑法第320條第1項：
意圖為自己或第三人不法之所有，而竊取他人之動產者，為竊盜
罪，處5年以下有期徒刑、拘役或 5 百元以下罰金。